---
title: "R Notebook"
output: html_notebook

## criando a série temporal usando o comando TS na tabela de bebidas
---
```{r}
serieTemporal <- ts(BEBIDA)
```

## Plot da série temporal
## Para realizar uma previsão devemos analisar a série temporal em 3 tipos: tendência, sazonalidade e estacionariedade. Depois aplica o log para realizar  a estacionalização da série. Em seguida verificar os termos autorregressivos ou de médias moveis (MA). Procurar modelos com um menor AIC. Procurar encontrar um modelo com um menor número de resíduos.

## É possivel observar que a série temporal possui tendência, sazonalidade e estacionariedade.


```{r}
plot(serieTemporal)
```
## realizando a transformação dos dados
```{r}
acf(diff(log(serieTemporal)))

pacf(diff(log(serieTemporal)))
```

## verificando a estacionariedade na série.
```{r}
install.packages("tseries")

library(tseries)

adf.test(diff(log(serieTemporal)), alternative="stationary", k=0)
```
## Criando o modelo  Arima e realizando a previsão de 24 meses.
```{r}
ajuste <- arima(log(serieTemporal), c(0, 1, 1), seasonal = list(order = c(0, 1, 1), period = 24))

pred <- predict(ajuste, n.ahead = 10*24)

ts.plot(serieTemporal, exp(pred$pred), lty = c(1,3))

ts.plot(serieTemporal, exp(pred$pred), log = "y", lty = c(1,3))
```


