---
title: "R Notebook"
output: html_notebook
---


Emanuel Lucas Nunes de Carvalho



##leitura dos dadas da planilha (questão 1)

```{r}
library(readxl)
Aluno_Atividade <- read_excel("C:/Users/Emanuel Carvalho/Desktop/Aluno_Atividade.xlsx")
View(Aluno_Atividade)

```
##Transformando as variáveis númericas em categoricas (questão 2)


```{r}

Aluno_Atividade$genero2 = factor(Aluno_Atividade$genero,level = c(0,1), labels=c("Feminino","Masculino"))

Aluno_Atividade$fumo2 = factor(Aluno_Atividade$fumo,level = c(0,1), labels=c("Sim","Não"))

Aluno_Atividade$condicao2 = factor(Aluno_Atividade$condicao,level = c(1,2,3,4,5), labels=c("Má","Fraca","Regular","Boa","Ótima"))

Aluno_Atividade$pratica2 = factor(Aluno_Atividade$pratica,level = c(0,1,2,3), labels=c("Não pratica","1 a 2 vezes por semana","3 a 4 vezes por semana ","5 ou mais vezes por semana  "))


View(Aluno_Atividade)

```
#Apagando as colunas

```{r}
Aluno_Atividade$pratica <- NULL
Aluno_Atividade$genero <- NULL
Aluno_Atividade$fumo <- NULL
Aluno_Atividade$condicao <- NULL
```


#Informações estatisticas de cada uma das variáveis descritivas

```{r}
summary(Aluno_Atividade$idade)
```

# A idade mínima dos alunos é: 11 anos
# 25 % dos alunos são menores ou igual a 16 anos
# A médiana de idade dos alunos são de 21 anos
# A média de idade dos alunos é de 24 anos
# A idade máxima é de 44 anos

```{r}

summary(Aluno_Atividade$altura)

```

# A altura mínima dos alunos é: 1 metro e 52 centimetros
# 25 % dos alunos tem altura até 1 metro e 157
# A médiana de altura dos alunos é de 1 metro 66 centimetros
# A média de altura dos alunos é de 1 metro 67 centimetros
# A altura máxima dos alunos é 1 metro e 88 centimetros



```{r}

summary(Aluno_Atividade$peso)
```

# O peso mínimo dos alunos é: 50 kg
# 25 % dos alunos tem entre 50 kg e 60.75 kg
# A médiana de peso dos alunos é de 71.50 kg
# A média de peso dos alunos é de 70.64 kg
# 75 % dos alunos tem peso entre 50kg e 80.25 kg
# O aluno com peso máximo pesa 95kg



```{r}
summary(Aluno_Atividade$nota)
```

# O nota mínima dos alunos é: 10 pontos
# 25 % dos alunos obtiveram nota entre 10 pontos e 13.1 pontos
# A médiana de pontos nas provas dos alunos de é 15 pontos
# A média de pontos nas provas  dos alunos é de 14.7 pontos
# 75 % dos alunos obtiveram nota entre 10 e 16.5 pontos na prova
# O aluno com a maior nota foi 17.9



```{r}
summary(Aluno_Atividade$salario)
```


# O menor salário dos alunos é: 0 reais
# 25 % dos alunos tem salário entre 0 pontos e 636.5 pontos
# A médiana do salário dos alunos é 1397.0
# A média do salário dos alunos é de 1101.2 reais
# 75 % dos alunos tem salário entre 0 e 1591 reais
# O aluno com o maior salario é 1791.0



# Disvio padrão para todas as variáveis.  

```{r}
dv_idade <- sd(Aluno_Atividade$idade, na.rm = TRUE)
dv_idade
```

```{r}
dp_salario <- sd(Aluno_Atividade$salario, na.rm = TRUE)
dp_salario
```

```{r}
dp_nota <- sd(Aluno_Atividade$nota, na.rm = TRUE)
dp_nota
```

```{r}
dp_peso <- sd(Aluno_Atividade$peso, na.rm = TRUE)
dp_peso
```

```{r}
dp_altura <- sd(Aluno_Atividade$altura, na.rm = TRUE)
dp_altura
```


```{r}
#-----Tabela de Frequência para Gênero-----#
freq_gen <- table(Aluno_Atividade$genero2)
freq_gen
prop_gen <- prop.table(freq_gen)
perc_gen <- round(prop_gen*100,digits = 2)
coluna_freq <- c(freq_gen,sum(freq_gen))
coluna_perc <- c(perc_gen,sum(perc_gen))
names(coluna_freq)[length(coluna_freq)] <- "Total"
tabela_freq <- cbind(coluna_freq,coluna_perc)
tabela_freq
```

```{r}
#-----Tabela de Frequência para pratica atividade física-----#
freq_pratica <- table(Aluno_Atividade$pratica2)
freq_pratica
prop_pratica <- prop.table(freq_pratica)
perc_pratica <- round(prop_pratica*100,digits = 2)
coluna_freq <- c(freq_pratica,sum(freq_pratica))
coluna_perc <- c(perc_pratica,sum(perc_pratica))
names(coluna_freq)[length(coluna_freq)] <- "Total"
tabela_freq <- cbind(coluna_freq,coluna_perc)
tabela_freq
```
```{r}
#-----Tabela de Frequência para pratica atividade fumo-----#
freq_fumo <- table(Aluno_Atividade$fumo2)
freq_fumo
prop_fumo <- prop.table(freq_fumo)
perc_fumo <- round(prop_fumo*100,digits = 2)
coluna_freq <- c(freq_fumo,sum(freq_fumo))
coluna_perc <- c(perc_fumo,sum(perc_fumo))
names(coluna_freq)[length(coluna_freq)] <- "Total"
tabela_freq <- cbind(coluna_freq,coluna_perc)
tabela_freq

```

```{r}
#-----Tabela de Frequência para pratica atividade condição fisica-----#
freq_cond <- table(Aluno_Atividade$condicao2)
freq_cond
prop_cond <- prop.table(freq_cond)
perc_cond <- round(prop_cond*100,digits = 2)
coluna_freq <- c(freq_cond,sum(freq_cond))
coluna_perc <- c(perc_cond,sum(perc_cond))
names(coluna_freq)[length(coluna_freq)] <- "Total"
tabela_freq <- cbind(coluna_freq,coluna_perc)
tabela_freq

```


```{r}

rotulos <- paste(freq_gen,"%",sep="")
pie(freq_genero,main="Gráfico de Pizza: Gênero dos Alunos",
	labels = rotulos,col = rainbow(7))
legend(1,1,names(freq_gen),col = rainbow(7),pch = 15)


```

# 36% dos alunos são do sexo feminino
# 64% dos alunos são do sexo masculino

```{r}
rotulos <- paste(freq_pratica,"%",sep="")
pie(freq_pratica,main="Gráfico de Pizza: Aluno por atividade física",
	labels = rotulos,col = rainbow(7))
legend(1,1,names(freq_pratica),col = rainbow(7),pch = 15)
```

# 30% dos alunos não praticam nehuma atividade física.
# 27% dos alunos praticam entre 1 e 2 vezes por semana.
# 37% dos alunos praticam enre 3 e 4 vezes por semana
# Somanete 11 % dos alunos praticam mais de 5 vezes por semana.


```{r}
rotulos <- paste(freq_fumo,"%",sep="")
pie(freq_fumo,main="Gráfico de Pizza: Aluno Fuma ou não",
	labels = rotulos,col = rainbow(7))
legend(1,1,names(freq_fumo),col = rainbow(7),pch = 15)
```

```{r}
rotulos <- paste(freq_cond,"%",sep="")
pie(freq_cond,main="Gráfico de Pizza: Aluno por condição física",
	labels = rotulos,col = rainbow(7))
legend(1,1,names(freq_cond),col = rainbow(7),pch = 15)
```

# 22% dos alunos tem uma má condição físca
# 30% dos alunos tem uma condição físca fraca
# 18% dos alunos tem uma condição física regurlar
# 17% dos alunos tem  uma condição física boa
# 5% dos alunos tem uma condição física ótima

```{r}
	boxplot(Aluno_Atividade$peso ~ Aluno_Atividade$fumo2,
		main = "Peso por Fumo",
		xlab = "Sim ou não", col = c("red","pink"))

```
# Conclua-se que quem fuma tem uma média de peso menor de quem não fuma.


```{r}
hist(Aluno_Atividade$nota, breaks=10:18, right = F, col = "red",
	xlab = "Notas", ylab = "Frequência", main = "Distribuição de Notas" )



```

```{r}

hist(Aluno_Atividade$idade, breaks=0:50, right = F, col = "green",
	xlab = "Idades", ylab = "Frequência", main = "Distribuição de de Idades" )



```



Consolidando informações 
```{r}
dados_fumam <- subset(Aluno_Atividade,fumo2=='Sim')
dados_nao_fumam <- subset(Aluno_Atividade,fumo2=='Não')
 dados_nao_fumam_mulheres <- subset(Aluno_Atividade,fumo2=='Não' & Aluno_Atividade$genero2 =='Feminino')
dados_fumam_mulher  <- subset(Aluno_Atividade,fumo2=='Sim' & Aluno_Atividade$genero2 =='Feminino')
dados_nao_fumam_mulher

```

Estatistica das variáveis  dos homens que fumam.

```{r}
 dados_nao_fumam_homens <- subset(Aluno_Atividade,fumo2=='Sim' & Aluno_Atividade$genero2 =='Masculino')
summary(dados_nao_fumam_homens)
```




```{r}
summary(dados_fumam_mulher$peso)
```

Todas as mulheres fumam. A média de pesos das mulheres que fumam é de 72.94 kilos.

4) 
a)
```{r}
var.test(peso ~ genero2, data = Aluno_Atividade)
t.test(peso ~ genero2, data = Aluno_Atividade,var.equal=F)


```

O peso entre o sexo masculino e feminino são iguais para um intervalo de confiança de 95%.


B)

```{r}
table(Aluno_Atividade$genero2, Aluno_Atividade$condicao2)
```



```{r}
x <- c(12,10)
n <- c(33,59)
prop.test(x,n,correct = F)


```


Mulheres são diferentes que os homens nas condições físicas.  
p-value = 0.03627 

C)
```{r}
dados_fumam <- subset(Aluno_Atividade,fumo2=='Sim')
dados_nao_fumam <- subset(Aluno_Atividade,fumo2=='Não')

x <- dados_fumam$peso
y <- dados_nao_fumam$peso

df_fuma_naofuma2 <- data.frame(x,y)

df_fuma_naofuma2

var.test(x,y)
t.test(x,y,var.equal=F)
```

 O peso médio dos alunos que fumam é diferente que o peso dos alunos que não
fumam, pois o p-value = 0.7864 é maior que 0,05 aceitando a hipotese nula. 

D)

```{r}

table(Aluno_Atividade$condicao2, Aluno_Atividade$fumo2)
```

```{r}
x <- c(22,0)
n <- c(70,22)
prop.test(x,n, correct = F)
```

Como conclusão as condições físicas dos fumantes são diferentes das condições físicas dos não fumantes. p-value menor que 0.05  (0.002574) regeitando a  
hipotese nula.

